臺灣臺中地方法院民事裁定　96年度聲字第927號
聲　請　人　　臺新國際商業銀行股份有限公司
法定代理人　　戊○○
代　理　人　　甲○○
相　對　人　　成寰有限公司
兼法定代理人　丁○○
　　　　　　　　　　　　號
相　對　人　　丙○○
　　　　　　　乙○○
上列當事人間聲請返還擔保金事件，本院裁定如下：
    主    文
聲請駁回。
聲請費用由聲請人負擔。
    理    由
一、聲請意旨略以：聲請人與相對人間因請求給付票款聲請假扣
    押事件，前遵本院96年度裁全字第1965號民事裁定提存新臺
    幣90,000元，而聲請對相對人乙○○之財產為假扣押在案。
    茲因相對人乙○○同意聲請人取回前開提存物，而其餘相對
    人均由本院核發假扣押實施前撤回執行證明，爰依民事訴訟
    法第104條第1項第2款供擔保人證明受擔保利益人同意返還
    之規定，請求返還前開擔保金云云，並提出提存書、假扣押
    民事裁定、同意書、印鑑證明、撤回執行證明書為證。
二、按依民事訴訟法第106條準用第104條之規定，聲請返還擔保
    金，須符合：（一）應供擔保之原因消滅者：（二）供擔保
    人證明受擔保利益人同意返還者：（三）訴訟終結後供擔保
    人證明已定20日以上之期間催告受擔保利益人行使權利而未
    行使；或法院依供擔保人之聲請，通知受擔保利益人於一定
    期間內行使權利並向法院為行使權利之證明而未證明者之要
    件，法院始得裁定返還擔保金。次按自民國92年9月1日起，
    以供擔保人證明受擔保利益人同意返還提存物者，應由法院
    裁定；以假扣押於執行程序實施前撤回執行之聲請，聲請返
    還提存物者，仍由各地方法院提存所審核後逕行准予返還，
    有台灣高等法院92年8月15日（92）院田文速字第03144號供
    擔保函可憑。查聲請人所提供之系爭擔保，係依本院96年度
    裁全字第1965號民事裁定，為相對人全體提存供擔保，經本
    院調取本院96年度存字第1452號卷核閱無誤，自堪信為真實
    。然聲請人僅得相對人乙○○同意返還系爭提存物，而未得
    其餘相對人之同意，且經本院命補正，亦迄未補正，聲請人
    自不得以經部分相對人同意為由聲請返還系爭提存物。至聲
    請人所主張其餘聲請人部分係於假扣押實施前撤回執行，然
    依前開說明，此部分仍由各地方法院提存所審核後逕行准予
    返還，非本院所得審究。次查依聲請人所陳述之情形亦難謂
    其應供擔保之原因消滅，或有訴訟終結後供擔保人證明已定
    20日以上之期間催告受擔保利益人行使權利而未行使，或法
    院依供擔保人之聲請，通知受擔保利益人於一定期間內行使
    權利並向法院為行使權利之證明而未證明之情形。且經本院
    命聲請人補正有何符合民事訴訟法第104條各款之情形，聲
    請人亦迄未補正；則依前開說明，聲請人之聲請不符合前開
    得聲請返還系爭擔保金之規定，自無從准許。
三、至聲請人是否得另提出事證，依前開規定再行聲請返還擔保
    金，因已非本院所得審究，應由聲請人另行處理，併予敘明
    。
四、依民事訴訟法第95條、第78條，裁定如主文。
中　　華　　民　　國　　96　　年　　5　　 月　　28　　日
                  民事第一庭    法  官  陳卿和
正本係照原本作成
如不服本裁定應於送達後10日內向本院提出抗告狀，並繳納抗告
費新臺幣1,000元。
中　　華　　民　　國　　96　　年　　5　　 月　　28　　日
                                書記官  葉泰濃
